# 采购退货差价如何处理

提问人：zhuzlcn6 时间：2018-05-29 17:14:01
公司采购了一批材料，但因长时间未使用，想退货给供应商，但供应商要求按原价的80%退，想问一下各位大侠货退完后那20%如何账务处理，入费用？入营业外支出？还是入成本？

回答人：chenyiwei
因为是未使用的原材料退回，所以退货损失计入产品成本肯定是不恰当的。建议列入管理费用（表明这是管理层采购决策不当造成的损失）。如果此类业务罕见，也可以接受计入营业外支出。

提问人：ying0518 时间：2018-05-30 10:51:40
未使用材料的退回对购货方而言是否应认定为双方单独达成的销售业务。 该交易对销售方而言，也应认定为单独达成的采购业务。
假设甲 2016 年 10 月销售设备予乙公司，乙支付30%合同价款，剩余款项于 2017 年 4 月支付，合同约定，若乙未依约定支付剩余款项，则甲可取回设备。 2017 年 6 月，因乙未履行付款义务，甲取回设备，作为销售退回，以原值增加存货，冲减应收款及当期销售收入。 现行CAS14对销售退回的定义是，企业售出的商品由于质量、品种不符合要求等原因发生的退货。（修订后cas14准则未见定义，IFRS15指南第 20 段明确是赋予客户的权利）。因此，销售退回是销售方授予购买方的一项权利。这个案例中甲基于乙未履约付款而取回设备，并非乙行使的选择权，因此不构成销售退回。是否可能构成售后回购？ IFRS15指南第 64 段，回购协议是指主体出售一项资产并同时（在同一合同或其他合同中） 承诺回购或拥有回购这项资产选择权的合同。包括回购义务，回购权利和应客户要求回购义务。这个案例中双方合同中约定的基于乙未履约付款而享有的取回设备权利应不属于前述回购协议中提及内容，因此也不属于售后回购业务。 因此应认定为一项双方另外达成的应非货币资产收回应收款的业务，回购设备按公允价值入账，与应收款的差额计入营业外收入。这样理解对吗，请陈版指正。

回答人：chenyiwei
你的理解基本合理。